# 固定资产和长期待摊费用区分

提问人：Dylan 安安 时间：2022-12-09 15:43:38
@chenyiwei 陈版你好，公司租入了一个车间用于生产产品，由于产品生产需要一种特殊气体，因此公司请外部工程公司，对车间进行了改造并安装了管道通气，发生支出 500 万元，请问该部分是计入固定资产还是应该计入长期待摊费用呢？

回答人：chenyiwei
因为是租入的房屋，故其改造支出应确认为长期待摊费用。摊销年限为以下各年限中的最短者：（ 1 ）剩余租赁年限；（ 2 ）该管道自身的使用寿命；（ 3 ）相关产品的预计生产期限。

提问人：wx_61d826283a3a 时间：2022-12-20 14:03:20
如果不是租入资产呢，该项改造只是为了放置生产设备，对室内的空气进行净化而改造，也不会增加产量、成本降低、产品品质提升等，改造价值不足资产原值的20%，改造金额 1000 万以上。

回答人：chenyiwei
如果该项改造是生产合格产品的必要前提，则也可以资本化。